【裁判字號】    99,上訴,347
【裁判日期】    990224
【裁判案由】    違反毒品危害防制條例
【裁判全文】
臺灣高等法院高雄分院刑事判決         99年度上訴字第347號
上  訴  人
即  被  告  甲○○
上列上訴人因違反毒品危害防制條例案件，不服臺灣屏東地方法
院98年度訴字第1455號中華民國98年12月30日第一審判決（起訴
案號：臺灣屏東地方法院檢察署98年度毒偵字第1289號），提起
上訴，本院判決如下：
     主  文
上訴駁回。
     理  由
一、按不服地方法院之第一審判決而上訴者，應向管轄第二審之
    高等法院為之。上訴書狀應敘述具體理由。上訴書狀未敘述
    上訴理由者，應於上訴期間屆滿後20日內補提理由書於原審
    法院，逾期未補提者，原審法院應定期間先命補正。第二審
    法院認為上訴書狀未敘述理由或上訴有第362 條前段之情形
    者，應以判決駁回之。但其情形可以補正而未經原審法院命
    其補正者，審判長應定期間先命補正。刑事訴訟法第361 條
    、第367 條，分別定有明文。所謂不服第一審判決之具體理
    由，必係依據卷內既有訴訟資料或提出新事證，指摘或表明
    第一審判決有何採證認事、用法或量刑等足以影響判決本旨
    之不當或違法，而構成應予撤銷之具體事由，始克當之（例
    如：依憑證據法則具體指出所採證據何以不具證據能力，或
    依憑卷證資料，明確指出所為證據證明力之判斷如何違背經
    驗、論理法則）；倘僅泛言原判決認定事實錯誤、違背法令
    、量刑失之過重或輕縱，而未依上揭意旨指出具體事由，或
    形式上雖已指出具體事由，然該事由縱使屬實，亦不足以認
    為原判決有何不當或違法者（例如：對不具有調查必要性之
    證據，法院未依聲請調查亦未說明理由，或援用證據不當，
    但除去該證據仍應為同一事實之認定），皆難謂係具體理由
    ，俾與第二審上訴制度旨在請求第二審法院撤銷、變更第一
    審不當或違法之判決，以實現個案救濟之立法目的相契合，
    並節制濫行上訴（最高法院97年度臺上字第892 號判決參照
    ）。是以上訴人之上訴書狀或補提之上訴理由書，雖有敘述
    上訴理由，惟並未具體敘述第一審判決有上述違法、不當情
    形，即與未敘述具體理由無異，其所為上訴，即不符合上訴
    之法定要件。
二、本件上訴人即被告甲○○因違反毒品危害防制條例案件，經
    原審依毒品危害防制條例第10條第1 項、第2 項及刑法第47
    條第1 項、第51條第5 款之規定，認被告分別施用第一、二
    級毒品，觸犯毒品危害防制條例第10條第1 項、第2 項之施
    用第一、二級毒品罪，並依累犯規定各加重其刑，復審酌被
    告前因施用毒品案件，經觀察、勒戒後，又多次涉犯施用毒
    品罪，經法院判刑確定，仍不知悛悔，再為本件施用毒品犯
    行，足以戕害其身心，易滋生其他犯罪，復參酌檢察官之求
    刑及犯後坦承施用第一、二級毒品犯行等一切情狀，各量處
    有期徒刑1 年2 月、10月，並定應執行有期徒刑1 年10月，
    已詳敘所憑之證據與認定之理由，所為論敘，經核並無違背
    經驗法則或論理法則，量刑亦屬允當。
三、被告於民國99年1 月15日收受判決後，於同年月19日具狀向
    原審法院提起上訴，上訴理由謂：其前因施用第一、二級毒
    品案件，經法院分別判處應執行有期徒刑1 年6 月（臺灣屏
    東地方法院97年度訴字第1111號、本院97年度上訴字第2046
    號，上訴狀誤載為97年度上訴字第5046號）、10月（本院98
    年度訴字第268 號）、1 年10月（臺灣屏東地方法院98年度
    上訴字第674 號）確定在案，現正在監獄執行中；而本件其
    於原審準備程序中已認罪協商，檢察官求刑1 年2 月，請酌
    予量處應執行有期徒刑1 年2 月，以便早日回歸社會盡其應
    盡之義務與責任云云。
四、經查：被告前因施用第一、二級毒品犯行，經法院分別判處
    上開徒刑確定在案等情，有臺灣高等法院被告前案紀錄表可
    憑（本院卷第12-16 頁），此部分事實應可認定。又被告因
    於原審準備程序中就本件施用第一、二級毒品犯行為有罪陳
    述，經合議庭評議後裁定以簡式審判程序審結之事實，則有
    原審準備程序筆錄及裁定在卷可憑（原審卷第19-3頁至25頁
    ），可知原審檢察官並未與被告進行認罪協商程序，被告所
    述「檢察官求刑1 年2 月」，乃檢察官於審判期日對於科刑
    所表示之意見（施用第一、二級毒品部分依序求處有期徒刑
    9 月、5 月），此有原審審判筆錄在卷可稽（原審卷第25頁
    ），故被告主張其於原審準備程序已認罪協商，檢察官具體
    求刑1 年2 月云云，顯有誤會，先予敘明。再者，原審於量
    刑時，已審酌被告前因施用毒品案件，經觀察、勒戒及法院
    判刑確定後，仍未戒絕毒品，再次施用毒品自戕其身，顯然
    缺乏戒絕毒品之決心，且易滋生其他犯行及犯後坦承施用毒
    品犯行等一切情狀，足認其量刑已審酌刑法第57條各款規定
    事項，且施用第一級毒品罪之法定刑為6 月以上5 年以下有
    期徒刑，施用第二級毒品罪之法定刑為3 年以下有期徒刑，
    被告又係累犯，依法應各加重其刑，原審審酌上情，並參酌
    被告上開施用第一、二級毒品等罪之犯罪前科（被告於本案
    犯罪前，已因施用第一、二級毒品犯行，經法院各判處有期
    徒刑1 年2 月、10月，並定應執行有期徒刑1 年10月），就
    本件被告所犯施用第一、二級毒品犯行各量處有期徒刑1 年
    2 月、10月，並定其應執行刑為有期徒刑1 年10月，並無失
    之過重情形，是被告空言指摘原判決量刑過重云云，顯未敘
    述具體理由。被告既未依據卷內既有訴訟資料或提出新事證
    ，指摘或表明第一審判決有何採證認事、用法或量刑等足以
    影響判決本旨之不當或違法，而構成應予撤銷之具體事由，
    按之上開規定，被告之上訴顯屬違背法律上之程式，應由本
    院依同法第367 條前段、第372 條規定，不經言詞辯論逕行
    判決如主文。
中    華    民    國    99    年    2     月    24    日
                  刑事第三庭  審判長法  官   莊崑山
                                    法  官   莊松泉
                                    法  官   唐照明
以上正本證明與原本無異。
如不服本判決應於收受本判決後10日內向本院提出上訴書狀，其
未敘述上訴理由者，並得於提起上訴後10日內向本院補提理由書
狀（均須按他造當事人之人數附繕本）「切勿逕送上級法院」。
中    華    民    國    99    年    2     月    24    日
                                    書記官   黃琳群

司法院資訊處製作；財團法人民間司法改革基金會備份。
